臺灣板橋地方法院交通事件裁定　　96年度交聲字第1107號
原處分機關　交通部公路總局臺北區監理所板橋監理站
異　議　人
即受處分人　甲○○
上列異議人即受處分人因違反道路交通管理處罰條例案件，對於
交通部公路總局臺北區監理所板橋監理站於民國九十六年七月十
七日所為之處分（原處分案號：板監裁字裁四一Ｃ000000
00號），聲明異議，本院裁定如下：
    主  文
異議駁回。
    理  由
一、原處分意旨略以：異議人即受處分人甲○○於民國九十六年
    六月七日十三時二十分許因騎乘ＢＧＨ－九六七號重型機車
    ，行經臺北縣板橋市○○路二七五巷口，經臺北縣政府警察
    局板橋分局以第Ｃ00000000號違反道路交通管理事
    件通知單，舉發違反道路交通管理處罰條例第五十三條第一
    項「闖紅燈」，案移交通部公路總局臺北區監理所板橋監理
    站，該站遂以板監裁字裁四一－Ｃ00000000號裁決
    書裁決之，異議人不服，遂提起本案異議。
二、異議意旨略以：異議人於九十六年六月七日下午十三時二十
    分許經板橋市○○路二七五巷口時，巷口已有三、四台機車
    暫停紅燈，異議人經過巷口，但經過時巷口有一員警，而異
    議人與該警員兩人互相對眼目視，因速度慢，已經過巷口約
    七十公尺，那名員警跟上攔檢說異議人闖紅燈。(一)異議人已
    經過路口約七十公尺始將異議人攔下，再讓異議人看是否紅
    燈，警員何以不在第一時間攔檢？(二)實不能光憑一名員警親
    眼目睹之說即舉發。爰聲明異議，請求撤銷原處分云云。
三、按汽車駕駛人，行經有燈光號誌管制之交岔路口闖紅燈者，
    處一千八百元以上五千四百元以下罰鍰，道路交通管理處罰
    條例第五十三條第一項定有明文。次按汽車駕駛人有上開情
    形時，除依原條款處罰鍰外，並記違規點數三點，前開條例
    第六十三條第一項第三款亦有規定。
四、經查：
（一）異議人即受處分人甲○○騎乘ＢＧＨ－九七六號重型機車
      ，於九十六年六月七日十三時二十分許行經臺北縣板橋市
      ○○路二七五巷口，於管制燈號已轉變為紅燈之狀態下，
      仍強行闖越紅燈，經執勤人員依法攔檢舉發，有臺北縣政
      府警察局舉發違反道路交通管理事件通知單影本一份在卷
      可稽，原舉發機關臺北縣政府警察局板橋分局亦於九十六
      年七月十三日，以北縣警板交裁字第０九六００二七二一
      ０號函敘明舉發異議人違規之經過、舉發依據等明確，有
      卷附上開函文影本為佐。
（二）又本院傳喚本件執行舉發之員警即臺北縣政府警察局板橋
      分局乙○○○○，其於本院調查時到庭結證稱：伊當時是
      站在臺北縣板橋市○○路二七五號巷口那邊，伊地點是在
      新莊往板橋市○○路的方向，異議人的地點也是新莊往板
      橋市○○路的方向，伊和異議人是同方向。當時伊騎機車
      巡邏，在臺北縣板橋市○○路二七五號巷口紅綠燈的前面
      ，異議人稱在二五０巷巷口的時候，看到二七五巷這邊還
      是綠燈，異議人到二七五巷口的時候，就說伊攔下他闖紅
      燈，但是實際上二五０巷沒有紅綠燈，而二七五巷巷口才
      有紅綠燈，異議人所看到的應該是二七五巷巷口的紅綠燈
      ，伊親眼看到異議人闖紅燈，那整排車子都停車，只有異
      議人的機車闖紅燈，伊在二七五巷巷口的天橋下看到異議
      人闖紅燈，異議人想伊可能不會攔他吧，所以異議人就一
      直往前騎車，伊是騎車從後面去把他攔下來的等語（見本
      院九十六年八月九日訊問筆錄）。以證人林庭璿係臺北縣
      政府警察局板橋分局之警員，平日職司犯罪偵查及道路交
      通管理、維護交通秩序之指揮稽查等工作，其與異議人間
      ，素昧平生又無怨隙，殊無甘冒偽證罪責，故為不實舉發
      之理由存在；再者，考量交通違規行為又多屬迅速、稍縱
      即逝及不可回復等特性，舉發機關或原處分機關若能提出
      更多之法定證據方法，例如人證、書證、物證等證據資料
      以供司法審查之交通法庭加以判斷該交通違規行為之存否
      ，自屬允當，惟若因前揭交通違規行為特性而無法提供更
      多相關之書證、物證時，則舉發員警於司法審查之訴訟程
      序上立於證人之地位而證述其當時親身目擊及見聞之交通
      違規行為經過，亦屬於法定證據方法之一之人證證述，於
      法亦不有違，並不以提出採證照片為唯一之證據方法，至
      於舉發員警立於證人之地位所為之證述是否可採，此乃交
      通法庭依經驗及論理法則判斷其證明力為何而得否採擇之
      心證層次，斷不可以舉發員警作為證人之所述，因不可能
      反於其先前所為舉發而認均不可採，而全盤否定其立於證
      人地位所為之陳述。故於本件中，舉發員警林庭璿於本院
      審理中既已居於證人之地位具結陳述其所親身目擊及見聞
      本件異議人騎乘機車在臺北縣板橋市○○路二七五巷有闖
      紅燈之違規行為，其證言應屬可信，亦如前述。是異議人
      所辯，要無可採，異議人確於前揭時、地騎乘機車闖紅燈
      之違規事實，自堪認定。
五、從而，本件異議人前開違規事證已足堪認定。是原處分機關
    據以援引首揭規定，對異議人裁處罰鍰新臺幣一千八百元，
    並記違規點數計三點，於法並無違誤或不當之處，本件異議
    為無理由，應予駁回。
六、據上論斷，應依道路交通案件處理辦法第十九條，裁定如主
    文。
中　　華　　民　　國　　96　　年　　8 　　月　　31　　日
                  交通法庭　法　官　潘翠雪
上列正本證明與原本無異。
如不服本裁定，應於裁定送達後五日內敘明抗告理由，向本院提
出抗告狀。
                            書記官  江文彬
中　　華　　民　　國　　96　　年　　8 　　月　　31　　日
